【裁判字號】    97,上易,1278
【裁判日期】    970729
【裁判案由】    毒品危害防制條例
【裁判全文】
臺灣高等法院刑事裁定                97年度上易字第1278號
上  訴  人  甲○○
即  被  告
上列上訴人因毒品危害防制條例案件，不服本院97年度上易字第
1278號，中華民國97年6月26日第二審判決（起訴案號：臺灣臺
北地方法院檢察署97年度毒偵字第3、215、244號），提起上訴
，本院裁定如下：
    主  文
上訴駁回。
    理  由
一、本件上訴意旨略以：被告因毒品案件（97年度上易字第1278
    號）經貴院審理並判決確定。但本案件中的其中一次施用第
    二級毒品即97年度毒偵字第3號卻陸續收到板橋地方法院所
    寄給被告的聲請簡易判決處刑書97年度毒偵字第2264號正股
    及刑事簡易判決97年度簡字第2700號及執行指揮書97年執助
    廉字第1279號廉股。因上述三份文件所指的案件與97年度毒
    偵字第3號是同一案件，發生日期均為96年12月6日，且板橋
    地方法院也從未審理過被告卻重複判決此案。故請撤銷板橋
    地方法院之聲請簡易判決處刑書97年度毒偵字第2264號正股
    、刑事簡易判決97年簡字第2700號、執行指揮書97執助廉字
    第1279號廉股等語（被告之書狀雖記載抗告，然其真意為對
    本院97年度上易字第1278號刑事判決不服，參照刑事訴訟法
    第348條規定要旨，應視為上訴，併此敘明）。
二、按最重本刑為三年以下有期徒刑、拘役或專科罰金之罪，或
    刑法第320條、第321條之竊盜罪，第335條、第336條第2項
    之侵占罪，第339條、第341條之詐欺罪，第342條之背信罪
    ，第346條之恐嚇罪，第349條第2項之贓物罪之案件，經第
    二審判決後，不得上訴於第三審法院，刑事訴訟法第376條
    定有明文。
三、經查：本件被告甲○○所犯係毒品危害防制條例第10條第2
    項之施用第二級毒品罪，為最重本刑三年以下有期徒刑之罪
    ，業經本院於97年6月26日判決在案，依上開法條規定，自
    不得上訴第三審法院。是上訴人本件上訴依法不應准許，應
    予駁回。
四、至於本院97年度上易字第1278號刑事判決所認定被告於96年
    12月6日4時5分為警採尿前回溯96小時內某時，在臺大醫院
    廁所內，以玻璃球點火燃燒成煙霧狀吸用第二級毒品甲基安
    非他命部分，被告係於96年12月6日4時5分，於台北市○○
    區○○路206號11樓帝華旅館1111號房為警查獲，並扣得甲
    基安非他命五小包（毛重貳點捌零陸零公克、驗餘淨重壹點
    肆伍伍柒公克）沒收銷燬，玻璃球吸食器壹個。該案由臺北
    市政府警察局萬華分局以96年12月6日北市警萬分刑字第096
    33767800號函移送臺灣臺北地方法院檢察署，由檢察官以97
    年度毒偵字第3號、215、244號起訴書，提起公訴。而被告
    另外於96年12月6日14時30分，經台北市政府警察局萬華分
    局偵查隊通知接受詢問，然否認施用毒品，經警採尿送驗後
    ，於97年2月14日以北市警萬分刑字第09730069300號函移送
    臺灣板橋地方法院檢察署，由檢察官以97年度毒偵字第2264
    號聲請簡易判決處刑書聲請簡易處刑，臺灣板橋地方法院於
    97年4月14日以96年度簡字第2700號刑事簡易判決判處有期
    徒刑陸月，如易科罰金，以新台幣壹仟元折算壹日。以上有
    各該移送書、起訴書、判決書等在卷可查。而本院97年度上
    易字第1278號刑事判決與臺灣板橋地方法院96年度簡字第27
    00號刑事簡易判決所認定之事實，其犯罪與查獲時間、查扣
    物狀態等均不同，並非被告所陳之同一案件，被告要求撤銷
    臺灣板橋地方法院96年度簡字第2700號刑事簡易判決，於法
    無據，亦應駁回，併此敘明。
五、據上論結，應依刑事訴訟法第384條前段，裁定如主文。
中    華    民    國    97    年    7     月    29    日
                  刑事第十二庭  審判長法  官  蔡永昌
                                      法  官  陳榮和
                                      法  官  施俊堯
以上正本證明與原本無異。
不得抗告。
                                      書記官  顧哲瑜
中    華    民    國    97    年    7     月    29    日


司法院資訊處製作；財團法人民間司法改革基金會備份。
